# 企业自行开发的软件著作权能入无形资产吗

提问人：nely_c1 时间：2012-10-05 10:57:25
如题：企业自行开发的软件著作权，已经申请著作权证书，企业本身的业务做卖软件，著作权一般不转让，请问可以直接凭著作权证书将发生的测试费、认证费等直接作为无形资产入账吗？

回答人：chenyiwei
需要依据《企业会计准则第 6 号——无形资产》第九条规定的五项资本化条件逐项进行判断分析。这个问题涉及的主观判断成分可能很大。

回答人：chenyiwei
回复 nely_c1 的帖子
无形资产也是从资本化开发支出结转过来的，因此还是要看何时开始符合资本化条件，自该时点起的开发支出就可以资本化。而取得著作权证书在很多情况下并不是一个恰当的资本化开始时点，因为它只是表明取得了一项受到法律保护的权利，但并不能证明该权利能够为企业带来未来经济利益。另外需要注意：在符合资本化条件之后，不能把开始资本化时点之前发生的研究开发支出从费用中转出重新予以资本化。
所以，如果根据准则规定判断取得著作权证书是合理的资本化开始时点，则该时点之前发生的测试费、认证费等也是不能资本化的。

提问人：nely_c1 时间：2012-10-11 16:25:29
回复 chenyiwei 的帖子
谢谢。那么其实还是要根据资产确认的条件来判定是否能够资本化，取得著作权并不表示该项著作权可以认定为无形资产。不解的是，在实物操作中，开始资本化的那个时点，其实基本上是没有原值可以入账的。另外再追加一个问题：如果后续发生了费用入无形资产，那么摊销的期限如何计算，按整个无形资产摊销期间摊销，还是按剩余期间摊销呢？

回答人：chenyiwei
后续资本化支出应单独确定摊销年限。需要考虑后续支出是依附于现有无形资产还是构成一项独立资产，以及后续支出是否延长使用寿命等因素综合判断。

提问人：kevinzk 时间：2016-05-13 12:38:42
陈老师好，一个公司是一个网络服务平台公司（甲方）， 2012 年甲方提供技术文档以及需求，委托外部公司按照需求进行开发软件系统，开发完成后，甲方申请并取得了该系统软件著作权， 2015 年甲方另在此系统基础上进行升级，形成新系统，新系统包含旧系统，新系统取得新软件著作权证书，请问老系统的账面价值如何处理？老系统的软件著作权证书仍能在计算机等级公告上查询。求解答

回答人：chenyiwei
此类问题可以参考对固定资产进行更新改造（其中可能拆除或废弃原有资产的一部分）的类似原则处理。